【裁判字號】    94,訴,638
【裁判日期】    950223
【裁判案由】    毒品危害防制條例
【裁判全文】
臺灣士林地方法院刑事判決               94年度訴字第638號
公  訴  人  臺灣士林地方法院檢察署檢察官
被      告  甲○○
上列被告因違反毒品危害防制條例案件，經檢察官提起公訴（94
年度毒偵字第1496號）及移送併案審理（臺灣士林地方法院檢察
署94年度毒偵字第2248號、臺灣板橋地方法院檢察署94年度毒偵
字第7164號），被告於準備程序中自白犯罪，經合議庭裁定本件
改由受命法官獨任逕以簡式審判程序審理，並判決如下：
    主  文
甲○○連續施用第一級毒品，處有期徒刑拾月，扣案之第一級毒
品海洛因共貳包（共淨重零點肆貳公克）、海洛因殘渣袋貳個（
內有海洛因殘渣，量微無法析離秤重）均沒收銷燬；扣案之分裝
袋捌拾個、注射針筒貳支均沒收。又連續施用第二級毒品，處有
期徒刑陸月，扣案之第二級毒品安非他命共肆包（共淨重壹拾肆
點肆公克）均沒收銷燬；扣案之玻璃球貳個均沒收。應執行有期
徒刑壹年參月，扣案之第一級毒品海洛因共貳包（共淨重零點肆
貳公克）、海洛因殘渣袋貳個（內有海洛因殘渣，量微無法析離
秤重）、第二級毒品安非他命共肆包（共淨重壹拾肆點肆公克）
，均沒收銷燬；扣案之分裝袋捌拾個、注射針筒貳支、玻璃球貳
個均沒收。
    事  實
一、甲○○前於民國93年間因施用第2 級毒品案件，經臺灣板橋
    地方法院以93年度毒聲字第1744號裁定送觀察、勒戒後，認
    無繼續施用毒品之傾向，已由臺灣板橋地方法院檢察署檢察
    官於94年1 月15日以93年度毒偵字第4565號、5445號為不起
    訴處分確定，並於94年1 月14日釋放出所。詎甲○○仍不知
    悔悟，於前開觀察、勒戒執行完畢釋放後5 年內，復分別基
    於施用第1 級毒品海洛因及第2 級毒品安非他命之概括犯意
    ，自94年7 月10日起至94年11月26日止，分別在臺北市○○
    區○○路106 號「莎麗賓館」505 室、臺北市大同區○○○
    路25 1號6 樓602 室居所、臺北縣泰山鄉○○○路456 號「
    香格里拉汽車旅館」208 號房等處，分別以將海洛因摻入香
    煙內再點火吸食及以將安非他命置入吸食器內再以火燒烤吸
    食氣體之方式，連續多次分別施用第1 級毒品海洛因及第2
    級毒品安非他命，嗣分別經警查獲如下：(一)於94年7 月14日
    凌晨2 時許，在臺北市○○區○○路106 號「莎麗賓館」50
    5 室查獲。(二)於94年9 月29日下午5 時許，在臺北市大同區
    ○○○路251 號6 樓602 室查獲，並扣得第1 級毒品海洛因
    2 包（共淨重0.42公克）、第2 級毒品安非他命4 包（共淨
    重14 .4 公克）、玻璃球2 個、注射針筒2 支、分裝袋80
    個。(三)於94年11月28日晚間9 時30分許，在臺北縣泰山鄉○
    ○○路456 號「香格里拉汽車旅館」208 號房查獲，並扣得
    海洛因殘渣袋2 個（內有海洛因殘渣，量微無法析離秤重）
    。而經警採集其尿液檢體送驗結果，均呈鴉片類及安非他命
    類陽性反應，始查悉上情。
二、案經臺北市政府警察局士林分局、萬華分局報請臺灣士林地
    方法院檢察署偵查起訴暨臺灣板橋地方法院檢察署檢察官移
    送併案審理。
    理  由
一、上揭犯罪事實，業經被告甲○○於本院審理時坦承不諱，且
    被告為警查獲後，經採集其尿液檢體送台灣檢驗科技股份有
    限公司以酵素免疫分析法初步檢驗，再以氣相層析質譜儀法
    確認檢驗結果，均呈鴉片類及安非他命類陽性反應，有臺灣
    檢驗科技股份有限公司94年7 月28日、94年10月13日、94年
    12月20日濫用藥物尿液檢驗報告各1 紙附卷可稽。復有前開
    扣案之第1 級毒品海洛因2 包（共淨重0.42公克）、第2 級
    毒品安非他命4 包（共淨重14.4公克）、分裝袋80個、注射
    針筒2 支、玻璃球2 個、海洛因殘渣袋2 個（內有海洛因殘
    渣，量微無法析離秤重）可資佐證。而前開扣案之第2 級毒
    品安非他命，經臺北市政府警察局萬華分局以聯勤二○四廠
    製造之毒品檢驗Ａ包試劑檢驗結果，呈安非他命反應，有萬
    華分局初步鑑驗報告單1 份在卷可按，足徵被告前開施用第
    1 級毒品海洛因、第2 級毒品安非他命之自白與事實相符，
    堪予採信。按施用毒品經觀察、勒戒或強制戒治執行完畢釋
    放後，5 年內再犯毒品危害防制條例第10條之施用毒品罪者
    ，檢察官應依法追訴，毒品危害防制條例第23條第2 項定有
    明文。本件被告甲○○於93年間因施用第2 級毒品案件，經
    臺灣板橋地方法院以93年度毒聲字第1744號裁定送觀察、勒
    戒後，認無繼續施用毒品之傾向，已由臺灣板橋地方法院檢
    察署檢察官於94年1 月15日以93年度毒偵字第4565號、5445
    號為不起訴處分確定，並於94年1 月14日釋放出所等情，有
    前揭臺灣板橋地方法院檢察署93年度毒偵字第4565、5445號
    不起訴處分書、臺灣士林地方法院檢察署刑案資料查註紀錄
    表及臺灣高等法院被告前案紀錄表各1 份在卷可考。從而，
    被告確有於觀察、勒戒執行完畢釋放後，5 年以內再犯毒品
    危害防制條例第10條第1 項、第2 項之施用第1 級毒品、第
    2 級毒品犯行。故本件事證明確，被告犯行洵堪認定，應依
    法論科。
二、按海洛因及安非他命分別為毒品危害防制條例第2 條第2 項
    第1 、2 款所規定之第1 級及第2 級毒品，核被告甲○○所
    為係犯毒品危害防制條例第10條第1 項之施用第1 級毒品罪
    及同條第2 項之施用第2 級毒品罪。其施用前後持有第1 級
    毒品、第2 級毒品之行為，係施用毒品行為之當然結果，法
    律上自宜就施用毒品行為為包括之評價，不應另就「持有」
    予以論罪。又被告多次施用第1 級毒品及第2 級毒品，各係
    時間緊接，犯罪手法相同，並分別觸犯構成要件相同之罪，
    顯係各基於概括犯意分別為之，分別屬連續犯，應各依刑法
    第56條規定，以一罪論，並各加重其刑。另公訴人起訴事實
    雖僅敘及被告自94年7 月10日起至94年7 月13日某時許止施
    用第1 級毒品海洛因及第2 級毒品安非他命之犯行，然檢察
    官就犯罪事實之一部起訴者，其效力及於全部，被告如事實
    欄所載之其餘施用第1 級毒品海洛因及第2 級毒品安非他命
    犯行，業經檢察官移送併案審理，且與公訴人起訴之犯罪事
    實既具有連續犯之裁判上一罪關係，依審判不可分之原則，
    均應為起訴效力所及，本院自應併予審究。又被告所犯連續
    施用第1 級毒品罪與施用第2 級毒品罪，其犯意各別，行為
    互殊，應予分論併罰。爰審酌被告前曾有施用毒品之犯行，
    經觀察勒戒之治療程序後，仍未戒除惡習而繼續施用，足見
    其深陷毒癮而難以自拔，惟施用毒品僅係戕害自身健康，尚
    未危害他人，並考量其生活狀況、智識程度，施用毒品之次
    數，暨犯罪後坦承犯行等一切情狀，分別量處如主文所示之
    刑，並定其應執行之刑。
三、被告於94年9 月29日扣案之第1 級毒品海洛因2 包（共淨重
    0.42公克）、第2 級毒品安非他命4 包（共淨重14.4公克）
    、於94年11月28日扣案之海洛因殘渣袋2 個（內均含海洛因
    殘渣，該海洛因殘渣與袋子均無法析離秤重），以上均為違
    禁物，應依毒品危害防制條例第18前段規定，不問屬於犯人
    與否，均沒收銷燬之。又扣案之分裝袋80個、注射針筒2支
    、玻璃球2 個為被告所有，且係供被告施用第1 級毒品海洛
    因及第2 級毒品安非他命之用，業據被告供明在卷，為被告
    所有供本件施用毒品犯罪所用之物，爰依刑法第38條第1項
    第2 款規定宣告沒收之。
四、至警察於94年7 月14日凌晨2 時許，在臺北市○○區○○路
    106 號「莎麗賓館」505 室雖扣得第1 級毒品海洛因5 包（
    共淨重1.57公克）、第2 級毒品安非他命14包（共淨重102.
    08公克）、分裝袋410 個、電子磅秤1 台等物。然被告否認
    前開物品為其所有，本院又查無證據證明前開物品係供被告
    犯本件施用第1 級毒品、第2 級毒品所用之物，爰不予沒收
    ，附此敘明。
據上論斷，應依刑事訴訟法第273 條之1 第1 項、第299 條第1
項前段，毒品危害防制條例第10條第1 項、第2 項、第18條前段
，刑法第11條、第56條、第51條第5 款、第38條第1 項第2 款，
判決如主文。
本案經檢察官邱智宏到庭執行職務。
中    華    民    國    95    年    2     月    23    日
                  刑事第七庭法  官  王俊雄
以上正本證明與原本無異。
如不服本判決，應於判決送達後10日內，向本院提出上訴狀。
                            書記官  許秋莉
中    華    民    國    95    年    2     月    24    日
毒品危害防制條例第10條：
施用第一級毒品者，處6 月以上5 年以下有期徒刑。
施用第二級毒品者，處3 年以下有期徒刑。
毒品危害防制條例第18條
查獲之第一、二級毒品及專供製造或施用第一、二級毒品之器具
，不問屬於犯人與否，均沒收銷燬之；查獲之第三、四級毒品及
製造或施用毒品之器具，無正當理由而擅自持有者，均沒入銷燬
之。但合於醫藥、研究或訓練之用者，得不予銷燬。
前項合於醫藥、研究或訓練用毒品或器具之管理辦法，由法務部
會同行政院衛生署定之。


司法院資訊處製作；財團法人民間司法改革基金會備份。
